【裁判字號】    89,上易,203
【裁判日期】    890307
【裁判案由】    竊盜
【裁判全文】
臺灣高等法院高雄分院刑事判決    八十九年度上易字第二三號
    上  訴  人  臺灣高雄地方法院檢察署檢察官
    被      告  乙○○
右上訴人因竊盜案件，不服臺灣高雄地方法院八十八年度易字第四七七五號中華民國
八十八年十一月二十六日第一審判決（起訴案號：臺灣高雄地方法院檢察署八十八年
度偵字第二一六六五號），提起上訴，本院判決如左：
      主  文
上訴駁回。
      理  由
一、本案經本院審理結果，認為被告乙○○非犯本件竊盜罪之人，原審認被告乙○○
    不構成竊盜罪並無不當，原判決應予維持，並引用第一審判決書記載無罪之理由
    如附件。
二、本院調查時高雄市政府警察局女子警察隊隊員即證人洪雅慧陳稱：「（問：乙○
    ○之警訊筆錄由你訊問製作？）（提示並告以要旨）答：是。」「問：製作筆錄
    之乙○○是否是在庭之被告？）（指認被告）答：不是」（見八十九年二月九日
    本院訊問筆錄）。是以本件實際為竊盜行為及交保之人，並非被告乙○○。復參
    以被告乙○○曾經遺失身份證，而於八十八年七月十二日申請補發國民身分證，
    有補發申請書影本附卷為憑（見八十八年岡簡字第三四四號刑事卷第十頁），被
    告乙○○顯係遭人冒用身分證，是以本件實際為竊盜行為之人及交保之人，並非
    被告乙○○。檢察官上訴意旨雖以：「本案本署提出之起訴書所記載被告姓名、
    性別、年齡、身分證字號及住址均誤載為被冒名之「乙○○」之人，然有警訊卷
    中所附冒名者之指紋數枚與身分證影本之照片一張可資確定為本署起訴之對象，
    本件並非無其他特徵可認定起訴對象係警訊卷中所附身分證影本照片所指之被告
    ，即冒用乙○○應訊之嫌犯，故本署起訴對象應係卷附身分證影本照片之人」，
    惟查卷附身分證影本照片之人並未到庭接受審判，自無逕予更正姓名之問題，因
    起訴書所載之姓名、性別、年齡、身分證字號及住址在原審中到庭接受裁判之被
    告乙○○並非行為人，自不負竊盜罪責。
二、原審以不能証甲被告乙○○竊盜，依法諭知無罪，核無不合，檢察官上訴指摘原
    判決不當，為無理由，應予駁回。
三、據上論斷，應依刑事訴訟法第三百七十三條、第三百六十八條，判決如主文。
本案經檢察官邱榮藏到庭執行職務。
中    華    民國     八十九     年       三       月     七   日
                              臺灣高等法院高雄分院刑事第九庭
                                  審判長法官  張甲松
                                        法官  任森銓
                                        法官  張盛喜
右正本證甲與原本無異。
不得上訴。
                                      書記官  鄭翠芬
中    華    民    國     八十九     年       三       月    九    日
                                                                  Ｄ
附件：
臺灣高雄地方法院刑事判決                        八十八年度易字第四七七五號
    公  訴  人  臺灣高雄地方法院檢察署檢察官
    被      告  乙○○  男二十八歲（民國○○○年○○月○日生）
                        住高雄縣彌陀鄉○○村○○鄰○○街二七二號
                        身分證統一編號：Ｓ00000000號
右列被告因竊盜案件，經檢察官聲請以簡易判決處刑（八十八年度偵字第二一六六五
號），由本院岡山簡易庭簽移本院改通常程序審理後判決如左：
    主  文
乙○○無罪。
    理  由
一、公訴意旨如附件起訴書所載。
二、公訴人認為被告乙○○涉犯起訴書所載竊盜罪嫌，係以被告乙○○自白與被害人
    丙○○之指訴及卷附贓物認領保管收據等項為證據。惟被告乙○○否認右開犯嫌
    ，辯稱：我根本沒有因騎乘贓車而被警察逮捕等語。
三、查本件公訴人起訴之乙○○（即男性、民國○○○年○○月○日生、身分證統一
    編號：Ｓ00000000號、住高雄縣彌陀鄉○○村○○鄰○○街二七二號
    ）並無於民國八十八年八月二十八日下午二時三十分許，騎乘起訴書所載之丙○
    ○失竊機車在新興區○○路六一號為警查獲，且未於八十八年八月二十八日下午
    三時許在高雄市政府警察局女子警察隊由警察洪慧雅製作警訊筆錄，此據證人洪
    慧雅於本院審理時結證在卷可稽，而警卷所附為警逮獲之乙○○所提出身分證上
    之相片與起訴書所載乙○○本人顯不相同，即前揭由警逮獲之人並非本件公訴人
    起訴之乙○○，且本院復查無其他積極證據足以證甲本件被起訴之被告乙○○有
    竊取丙○○之前揭機車，應諭知本件被告乙○○無罪之判決。
據上論斷，應依刑事訴訟法第第三百零一條第一項，判決主文。
本案經檢察官楊婉莉到庭執行職務。
中    華    民    國    八十八    年     十一月      二十六      日
                                臺灣高雄地方法院刑事第三庭
                                    法  官  周  志  賢
右正本證甲與原本無異。
如不服本判決，應於判決送達後十日內，向本院提出上訴狀。
                                    書記官  蔡  文  現
中    華    民    國    八十八    年     十一     月      二十六      日


司法院資訊處製作；財團法人民間司法改革基金會備份。
